# 合并报表投资收益确认

提问人：Scorpionauditor 时间：2019-03-06 22:52:28
请教陈版，实务中碰到如下案例：
甲集团有子公司 A、B。A 为上市公司，母公司持股 53%；母公司持有 B公司 70% 股权、A 公司持有 B 公司 30% 股权；某年母公司将持有的 B 公司 50%股权转让给A 公司，该项交易具有商业实质。在该项交易中，母公司单体层面确认了 ① 处置 50%股权收到的对价-对应成本的处置收益、②剩余 20%股权追溯调整确认的投资收益、③本年收到的 B公司分红、④B公司合并日至期末的净利润 *20%的投资收益。

回答人：chenyiwei
首先，母公司仍可以通过A 控制 B，所以 B 仍是母公司的子公司。母公司对继续持有的 20% 股权不能改为权益法核算。
其次，该事项属于母公司控制范围内的重组，母公司也继续控制 B。在母公司的合并报表中，相关的内部交易损益需予以完全抵销。